# 求助版主，瑞华研究4-4-15合并报表层面对BOT 项目收入的确认问题

提问人：liuweisheng 时间：2018-06-25 12:33:20
在BOT项目中，项目公司（自身不提供建造服务）将建造服务分包给合并范围内其他公 司时，在合并报表层面是否可以按BOT模式确认收入？ 背景： A公司主要从事环境产业投资及相关资产管理、环境卫生、环境保护咨询服务、环境污 染治理（甲级）、环境技术开发。A公司下设C公司等子公司。 目前主要投资经营业务为垃圾焚烧发电，先由A公司与项目所在地政府签订BOT协议，获 取垃圾焚烧发电在一定期间内的特许经营权，特许经营期结束后无偿向所在地政府移交项目。 A公司为此设立了项目公司D公司、E公司、F公司、G公司、H公司，负责各项目的建设和 1013 运营。各项目建设期间由A公司的子公司——C公司提供实际提供建造服务。
无需抵销C公司个别报表层面就各该项目确认的建造合同收入这句话怎么理解，是C公司的主营收入和项目公司存货，还是C公司的主营收入和项目公司的主营成本？

回答人：chenyiwei
项目公司如果自身未提供建造服务，则项目公司报表中无收入和成本，此时母公司直接将项目公司和C公司的报表纳入合并即可，无需特殊抵销，前提是项目公司与C公司之间签订的建造合同约定的造价等条款是公允的。

提问人：liuweisheng 时间：2018-06-26 17:23:42
项目公司单体报表不确认与之相关的存货和与建造相关的收入成本，支付给C公司的款项只是挂往来；C公司若在合并范围外，项目公司也是这样处理吗？

回答人：chenyiwei
如果C在合并报表范围外，则合并集团就不看作自己提供了建造服务了，单就需编制的合并抵销分录而言是如此。